【裁判字號】    99,交聲,538
【裁判日期】    990428
【裁判案由】    違反道路交通管理處罰條例聲明異議
【裁判全文】
臺灣臺北地方法院交通事件裁定         99年度交聲字第538號
異議人即
受處分人  甲○○
上列異議人即受處分人因違反道路交通管理處罰條例案件，對於
臺北市交通事件裁決所民國99年4月6日所為之處分（原處分案號
：北市裁罰字第裁22-1AF193055號），聲明異議，本院裁定如下
：
    主  文
異議駁回。
    理  由
一、按汽車駕駛人違規停車而不在場時，得逕行舉發，道路交通
    管理處罰條例第7條之2第2項第4款定有明文；汽車於設有禁
    止臨時停車標誌、標線處所不得臨時停車，道路交通安全規
    則第111條第1項第3款、第112條第1項第1款分別定有明文；
    又按「禁止臨時停車線」，用以指示禁止臨時停車路段，以
    劃設於道路緣石正面或頂面為原則，本標線禁止時間為全日
    24小時，如有縮短之必要時，應以標誌及附牌標示之，道路
    交通標誌標線號誌設置規則第169條第1項及第4項亦有明文
    。則汽車駕駛人停車時，在禁止臨時停車處所停車者，處新
    臺幣（下同）600元以上，1,200元以下罰鍰，道路交通管理
    處罰條例第56條第1項第1款亦規定甚明。另道路交通管理之
    稽查，違規紀錄，由交通勤務警察，或依法令執行交通稽查
    任務人員執行之，其稽查項目為違規停車者，並得由交通助
    理人員逕行執行之，道路交通管理處罰條例第7條亦有明文
    ，合先敘明。
二、本件異議人即受處分人甲○○駕駛車號2T-4379之自小客車
    ，於民國99年1月25日下午16時55分，在臺北市○○○路○段
    30號周邊，因在劃有紅線之禁止臨時停車路段停車，為臺北
    市停車管理工程處（下稱「原舉發機關」）之交通助理員拍
    攝現場採證照片後逕行舉發在案，嗣異議人於舉發通知單上
    所載之應到案日期前向原處分機關臺北市交通事件裁決所（
    下稱「原處分機關」）提出申訴，並經原處分機關同意延後
    應到案日期至99年4月19日，是受處分人之申訴未逾應到案
    日期，然經原處分機關函請原舉發機關調查結果，仍認異議
    人有前違規行為，故原處分機關乃於99年4月6日以北市裁罰
    字第裁22-1AF193055號裁決書依道路交通管理處罰條例第56
    條第1項第1款、違反道路交通管理事件統一裁罰基準表規定
    ，裁處異議人罰鍰900元。
三、依據異議人具狀所載內容，固坦承其所駕駛之自小客車確有
    停放於系爭路段之事實，惟否認有何違法之情事，辯稱：遭
    取締違規停車之路段原本劃有合法之貨車專用裝卸區，後因
    配合過年期間之年貨大街活動始遭取消而改劃黃線，但該禁
    停線卻又於異議人遭取締之後2至3天回復原有之貨車裝卸停
    車格，顯見主管機關事前未經周延評估，禁止停車之標線繪
    製不當，爰聲明異議，請求撤銷原處分云云。
四、經查：（一）交通警員或交通助理人員製單舉發違反道路交
    通管理處罰條例所列之違規事實，本質上為行政處分，係基
    於職務上權力，依法就特定之具體事件所為具有公法上效果
    之單方行政行為，基於公務員為公法上行為具有公信力之原
    則，該行政處分當可被推定為真正，其據以依法處分之事實
    認定亦為真正無誤，本此公信原則，立法者乃賦予行政機關
    制定違反道路交通事件統一裁罰基準及處理細則，使執勤警
    員或交通助理人員得當機處分以維護交通秩序、安全之行政
    目的。（二）本件異議人所有上開車輛，確於前揭時間停放
    在前開處所，此為異議人所是認，並有現場採證照片1張在
    卷可稽，由上開採證照片可清楚辨識異議人駕駛之自小客車
    （車號為2T-4379）停放於路緣繪製有紅實線之路段，是本
    件舉發並無違誤，異議人確有於前述時、地將車輛停放於前
    開路段，應無疑義，異議人之違規事實已臻明確。（三）再
    者，燈光號誌及標線之規劃，係交通主管機關基於交通秩序
    之維護、確保人車通行之安全等情加以考量，屬行政機關裁
    量之範圍，除該裁量處分之作成有逾越權限或濫用權力之情
    形而應以違法論者外，法院依法應予以尊重，而據以作成有
    限之司法審查，不能自行取代行政機關之施政作為，亦無從
    對該裁量行使之妥當性加以審究。（四）本件系爭路段有將
    卸貨區改為黃實線禁止停車之事實，係臺北市停車管理機關
    依據往年年貨大街活動影響週邊道路交通之程度，因應大量
    購物人潮，避免大批民眾開車前往年貨大街商圈，造成商圈
    附近停車秩序混亂所做之暫時性決定，未逾越該機關之職權
    裁量範圍，此亦有臺北市停車管理工程處99年3月16日北市
    停管字第09931243000號函文說明在卷可參，故標線規劃在
    未經有權機關予以依法變更前，任何人均有遵守交通號誌或
    交通指揮人員指揮之義務，異議人既合法領有駕駛執照，並
    為駕駛車輛使用道路之人，即負有知悉並遵守上揭規定之義
    務，否則，用路人擅自以本身主觀認知而不遵守交通標誌標
    線及號誌，則交通秩序必定無法維繫，且卸貨區改為「黃實
    線」禁止停車路段亦無礙於異議人將車輛停放於繪有「紅實
    線」禁停路段事實之有無，從而，異議人雖以前揭情詞置辯
    ，顯係卸責之詞，並非可採，本件事證明確，舉發機關執法
    嚴明，並無違誤，本件違規事實堪以認定。
五、綜上所述，本件被舉發之自小客車確有在前開時、地將車輛
    停放於禁止臨時停車處所之行為，原處分機關依道路交通管
    理處罰條例第56條第1項第1款、道路交通管理事件統一裁罰
    基準表之規定，裁處異議人罰鍰900元，核無不當。本件聲
    明異議為無理由，應予駁回。
六、據上論斷，應依道路交通案件處理辦法第19條，裁定如主文
中    華    民    國    99    年    4    月    28    日
                            交通法庭法  官  黃程暉
以上正本證明與原本無異
如不服本裁定應於送達後5日內向本院提出抗告狀
                                    書記官  高菁菁
中    華    民    國    99    年    4     月    28    日

司法院資訊處製作；財團法人民間司法改革基金會備份。
